臺灣臺南地方法院刑事判決
110年度簡上字第260號
上  訴  人  
即  被  告  昂蕙萱


上列上訴人因竊盜案件，不服本院中華民國110年10月13日110年
度簡字第2301號刑事第一審簡易判決（聲請簡易判決處刑案號：
110年度偵字第17802號），提起上訴，嗣因被告就被訴事實為有
罪之陳述，本院管轄之第二審合議庭聽取當事人意見後，改依簡
式審判程序進行，判決如下：
    主      文
上訴駁回。
    事實及理由
一、本件被告昂蕙萱所犯係死刑、無期徒刑、最輕本刑為3年以
    上有期徒刑以外之罪，其於審判程序中就被訴事實為有罪之
    陳述，經審判長告知簡式審判程序之旨，並聽取公訴人及被
    告之意見後，經本院依刑事訴訟法第273條之1第1項之規定
    ，裁定進行簡式審判程序。又本件卷內之證據調查，依同法
    第273條之2規定，不受第159條第1項關於傳聞法則規定之限
    制，依法均有證據能力，合先敘明。
二、本案經本院審理結果，認第一審以被告所為係犯刑法第320
    條第1項之普通竊盜罪，判處拘役50日，如易科罰金，以新
    臺幣1千元折算1日；未扣案如附件附表之犯罪所得均沒收，
    於全部或一部不能沒收或不宜執行沒收時，追徵其價額，其
    認事用法均無違誤，量刑亦屬妥當，應予維持，除原審判決
    所引用聲請簡易判決處刑書之事實及證據有關「蘇宇『玫』」
    部分應該更正為「蘇宇『玟』」，並增列「被告於本院審理中
    之自白」為本件證據外，餘均引用第一審判決書（含聲請簡
    易判決處刑書）記載之事實、證據及理由（如附件）。
三、上訴人即被告提起上訴，雖為認罪之表示，惟主張其同居人
    上個月罹癌過世，被告因而被迫搬離住處，其在疫情期間失
    業，係因精神恍惚始犯本案及其他3件竊盜，其他案件上訴
    均未獲得刑度之減輕，懇請就本案改判輕罰等語。惟查：
(一)按關於刑之量定，係實體法上賦予法院得為自由裁量之事項
    ，倘其量刑已以行為人之行為罪責為基礎，並斟酌刑法第57
    條各款所列情狀，在法定刑度內，酌量科刑，如無偏執一端
    ，致明顯失出失入情形，上級審法院本不得單就量刑部分遽
    指為不當或違法。又量刑係法院就繫屬個案犯罪之整體評價
    ，為事實審法院得依職權自由裁量之事項。量刑判斷當否之
    準據，應就判決之整體觀察為綜合考量，不可摭拾其中片段
    ，遽予評斷（最高法院99年度台上字第701號判決亦宣示相
    類意旨，可供參考）。從而，法官量刑，如非有上揭明顯違
    法之情事，自不能擅加指摘其違法或不當。
(二)原審以本件事證明確，並審酌被告不思循正當途徑獲取財物
    ，因貪念而竊取附件附表所示財物，被告坦承犯行、但未與
    告訴人和解、賠償損害之犯後態度及被告之智識程度、家庭
    經濟狀況等一切情狀，量處拘役50日，並諭知易科罰金之折
    算標準，認事用法均稱妥適，所考量之量刑事由並無不當、
    違誤。
(三)被告所提出之康舟診所診斷證明書1紙，雖記載被告罹患持
    續性憂鬱症合併焦慮症狀，但依據卷附案發時之監視錄影畫
    面截圖，可見被告外觀整潔、衣著髮飾均經打理妥帖，竊取
    飾品前仔細觀看挑選商品，並有注意周遭之顧客、背對其他
    顧客始將商品塞入口袋之舉止，可見被告當時意識清晰、行
    為敏捷，並無其所辯受上開疾病影響、恍惚等情狀，故不能
    認被告本件犯行與上開疾病有顯著關連。
(四)另被告經濟困窘，亦不能作為其任意竊取他人物品之正當理
    由。是本院審酌上開各項情狀，兼衡被告自106年間起已有
    多次竊盜前案紀錄，認原審所量處之刑度亦無違法或顯然過
    重，亦無所科之刑罰與罪責不相當之瑕疵可指。本件被告上
    訴意旨指摘原審量刑過重，請求撤銷改判較輕之刑，為無理
    由，應予駁回。
四、據上論斷，應依刑事訴訟法第455條之1第1項、第3項、第36
    4條、第273條之1第1項、第368條、第373條，判決如主文。
本案經檢察官蘇榮照聲請簡易判決處刑，檢察官莊士嶔到庭執行
職務。
中　　華　　民　　國　　111 　年　　1 　　月　　26　　日
                  刑事第十五庭  審判長法  官  莊政達
                                      法  官  陳貽明
                                      法  官  李音儀
以上正本證明與原本無異。
不得上訴。
　　　　　　　　　　　　　　　　　　　書記官  陳怡蓁
中　　華　　民　　國　　111 　年　　1 　　月　　26　　日

附件：
臺灣臺南地方法院刑事簡易判決
110年度簡字第2301號
聲　請　人　臺灣臺南地方檢察署檢察官
被　　　告　昂蕙萱　女(民國00年00月0日生)
　　　　　　　　　　身分證統一編號：Z000000000號
　　　　　　　　　　住臺南市○○區○○街0段00巷00號
上列被告因竊盜案件，經檢察官聲請以簡易判決處刑（110年度
偵字第17802號），本院判決如下：
    主  文
昂蕙萱犯竊盜罪，處拘役伍拾日，如易科罰金，以新臺幣壹仟元
折算壹日。未扣案如附表編號1至2之犯罪所得均沒收，於全部或
一部不能沒收或不宜執行沒收時，追徵其價額。
    事實及理由
一、本案犯罪事實及證據，均引用檢察官聲請簡易判決處刑書之
    記載（如附件）。
二、論罪科刑
    ㈠核被告所為，係犯刑法第320 條第1項之竊盜罪。
    ㈡爰審酌被告不思循正當途徑獲取財物，僅因一時貪念而竊
      取他人所有如附表所示之財物，對告訴人之財產法益造成
      損害，惟考量其犯後已知坦承犯行，惟尚未與告訴人達成
      民事和解，賠償損害，並兼衡其於警詢時自陳之智識程度
      及家庭經濟狀況等一切情狀，量處如主文所示之刑，並諭
      知易科罰金之折算標準。
三、沒收：
    未扣案如附表編號1 至2 所示之物，均係被告竊盜之犯罪所
    得，依刑法第38條之1 第1 項前段、第3 項規定宣告沒收，
    並於全部或一部不能沒收或不宜執行沒收時，追徵其價額。
四、依刑事訴訟法第449 條第1 項前段、第450 條第1 項、第45
    4 條第2 項，刑法第320 條第1 項、第41條第1 項前段、第
    38條之1 第1 項前段、第3項，刑法施行法第1 條之1 ，逕
    以簡易判決處刑如主文。
五、如不服本判決，得自收受送達之日起20日內，向本院提起上
    訴。
中    華    民    國    110    年    10    月    13   日
                  刑事第十六庭  法  官  陳文欽
以上正本證明與原本無異。
                                書記官  劉庭君　　　　
中　　華　　民　　國　　110 　年　　10　　月　　13　　日
　　　　　　　　　
附表
編號 名稱 數量 1 朝陽曉露耳夾 1個 2 麥格星序耳夾 2個 

【附件】
臺灣臺南地方檢察署檢察官聲請簡易判決處刑書　
                                    110年度偵字第17802號
　　被　　　告　昂蕙萱　女　53歲（民國00年00月0日生）
　　　　　　　　　　　　住臺南市○○區○○街0段00巷00號
　　　　　　　　　　　　國民身分證統一編號：Z000000000號
上列被告因竊盜案件，業經偵查終結，認為宜聲請以簡易判決處
刑，茲將犯罪事實及證據並所犯法條分敘如下：
　　　　犯罪事實
一、昂蕙萱意圖為自己不法之所有，基於竊盜之犯意，於民國11
    0年7月18日16時33分許，在臺南市○○區○○路0段000○0號「新
    光三越小西門1樓Bonny&Read專櫃」，徒手竊取該商店所有
    之朝陽曉露耳夾1個、麥格星序耳夾2個（共價值新臺幣1050
    元），於得手後離去。嗣該商店店員發現遭竊報警，經警調
    閱監視器後，始查獲上情。
二、案經蘇宇玫訴由臺南市政府警察局第二分局報告偵辦。
　　　　證據並所犯法條
一、上揭犯罪事實，業經被告昂蕙萱於警詢及偵查中均坦承不諱
    ，核與告訴人蘇宇玫指訴情節大致相符，並有臺南市政府警
    察局第二分局監視器錄影光碟暨畫面擷取在卷可參，足認被
    告上開自白與事實相符，洵予採信，被告犯嫌堪予認定。
二、核被告所為，係犯刑法第320條第1項之竊盜罪嫌。
三、依刑事訴訟法第451條第1項聲請逕以簡易判決處刑。
　　此　致
臺灣臺南地方法院
中　　華　　民　　國　 110　　年　　9 　　月　　14　　日
　　　　　　　　　　　　　　　檢察官  蘇榮照
本件證明與原本無異
中　　華　　民　　國　 110　　年　　9 　　月　　24　　日
                              書記官  鍾明智

附錄本案論罪科刑法條全文
刑法第320條
意圖為自己或第三人不法之所有，而竊取他人之動產者，為竊盜
罪，處5年以下有期徒刑、拘役或50萬元以下罰金。
意圖為自己或第三人不法之利益，而竊佔他人之不動產者，依前
項之規定處斷。
前二項之未遂犯罰之。